臺灣臺北地方法院民事裁定
111年度訴字第1372號

原      告  廖卿妃
被      告  倪少強


上列當事人間請求排除侵害等事件，本院裁定如下：
    主    文
原告之訴及其假執行之聲請均駁回。
訴訟費用由原告負擔。
    理    由
一、按以一訴主張數項標的者，其價額合併計算之；以一訴附帶
    請求其孳息、損害賠償、違約金或費用者，不併算其價額；
    因財產權而起訴，其訴訟標的之金額或價額在新臺幣十萬元
    以下部分，徵收一千元；逾十萬元至一百萬元部分，每萬元
    徵收一百元；逾一百萬元至一千萬元部分，每萬元徵收九十
    元；逾一千萬元至一億元部分，每萬元徵收八十元；逾一億
    元至十億元部分，每萬元徵收七十元；逾十億元部分，每萬
    元徵收六十元；其畸零之數不滿萬元者，以萬元計算；非因
    財產權而起訴者，徵收裁判費新臺幣三千元；於非財產權上
    之訴，並為財產權上之請求者，其裁判費分別徵收之；原告
    之訴，有下列各款情形之一者，法院應以裁定駁回之，但其
    情形可以補正者，審判長應定期間先命補正：㈥起訴不合程
    式或不備其他要件，民事訴訟法第七十七條之二第一項前段
    、第三項、第七十七條之十三、第七十七條之十四、第二百
    四十九條第一項第六款定有明文。
二、原告於民國一一一年一月十日起訴請求：㈠被告在臺北市○○
    區○○街○○號房屋之音量，自日間上午七時至晚間七時止不得
    逾全頻五七分貝、低頻三七分貝，自晚間七時起至十時止不
    得逾全頻五二分貝、低頻三二分貝，自晚間十時起至翌日上
    午七時止不得逾全頻四二分貝、低頻二七分貝，㈡被告應給
    付原告新臺幣（下同）十萬元，及自起訴狀繕本送達翌日起
    至清償日止按週年利率百分之五計算之利息，聲明第一項為
    非財產上之訴，應徵第一審裁判費三千元，聲明第二項為財
    產權請求，應徵第一審裁判費一千元，利息為附帶請求，不
    併計算，非財產上之訴與財產上之訴分別徵收裁判費，是本
    件應徵第一審裁判費肆仟元，扣除原告已繳之裁判費一千元
    ，尚應補繳裁判費三千元，經本院於民國一一一年五月十八
    日通知原告於同年月三十一日以前如數補繳，該通知於同年
    月二十四日在原告住所送達，付與有辨別事理能力之同居人
    ，有送達證書可考，原告迄未補正，此經本院職權查證屬實
    ，有本院繳費資料查詢清單、答詢表可稽，其訴於法自有未
    合，不應准許，爰予駁回。
據上論斷，本件原告之訴為不合法，依民事訴訟法第七十八條、
第九十五條，裁定如主文。
中　　華　　民　　國　　111 　年　　6 　　月　　14　　日
                    民事第四庭  法　官  洪文慧
以上正本係照原本作成。
如不服本裁定應於送達後10日內向本院提出抗告狀，並繳納抗告
費新臺幣1,000元。
中　　華　　民　　國　　111 　年　　6 　　月　　14　　日
                                書記官  江柏翰